【裁判字號】    94,訴,407
【裁判日期】    950113
【裁判案由】    違反槍砲彈藥刀械管制條例
【裁判全文】
臺灣新竹地方法院刑事判決               94年度訴字第407號
公  訴  人  臺灣新竹地方法院檢察署檢察官
被      告  甲○○
                    另案
指定辯護人  本院公設辯護人乙○○
上列被告因違反槍砲彈藥刀械管制條例案件，經檢察官提起公訴
（94年度偵字第1539號）及移送併案審理（94年度核退偵字第
104號），本院判決如下：
    主  文
甲○○連續未經許可，持有可發射子彈具有殺傷力之改造槍枝，
累犯，處有期徒刑參年捌月，併科罰金新台幣壹拾伍萬元，罰金
如易服勞役，以新台幣玖佰元即銀元佰元折算壹日，扣案之改
造槍枝貳把（含彈匣貳個，槍枝管制編號0000000000、00000000
00）及子彈貳顆均沒收。
    事  實
一、甲○○前曾於民國89年間因公共危險案件，經台灣苗栗地方
    法院判處有期徒刑3月，於90年4月24日易科罰金執行完畢。
    猶不知悔悟，經由跳蚤市場雜誌獲知有人販售槍械之訊息後
    ，即基於概括犯意，先於94年1月5日，在新竹縣湖口鄉國道
    中山高速公路湖口交流道處，向綽號「小胖」之真實姓名年
    籍均不詳之人，以新臺幣（下同）10000元之代價，購買具
    有殺傷力之仿WALTHER廠半自動手槍製造之金屬玩具手槍，
    更換土造金屬槍管改造而成之改造手槍1把（含彈匣1個，槍
    枝管制編號為0000000000），旋即攜回新竹縣竹北市○○路
    ○段510號中油加油站旁貨櫃屋住處，未經許可而持有之。嗣
    因甲○○認其所持有之上開槍枝性能有問題，乃於94年1月
    10 日下午偕同友人丙○○（丙○○未經許可持有槍枝部分
    業經本院另案判刑）攜帶該把槍枝前往新竹縣竹北市○○路
    ○段450巷36號友人張文昇之鐵工廠欲請張文昇代為修復，嗣
    於同日下午5時許，在竹北市○○路○段450巷旁曾氏祖祠前
    為警在甲○○之背包查獲該把槍枝及不具殺力之子彈1顆。
    甲○○復承前之概括犯意，於94年3月15日下午3時許，又在
    新竹縣湖口鄉國道中山高速公路湖口交流道處，向綽號「小
    胖」之真實姓名年籍均不詳之人，再度以8000元之代價，購
    得具有殺傷力之仿FN廠1910型半自動手槍製造之金屬玩具手
    槍，換裝土造金屬槍管改造而成之改造手槍1把（含彈匣1個
    ，槍枝管制編號為0000000000）及改造子彈3顆、土造子彈1
    顆，旋即攜回竹北市○○路○段510號中油加油站旁貨櫃屋住
    處內，未經許可而持有之。嗣同年3月16日下午4時40分許，
    在在上開處所經警執行搜索，當場起獲上開槍枝及子彈，始
    悉上情。
二、案經新竹市警察局、新竹縣警察局移送臺灣新竹地方法檢察
    署檢察官偵查起訴及移送併案審理。
    理  由
一、起訴書及併案意旨雖認被告持有槍枝管制編號為0000000000
    之改造槍枝係犯修正前槍砲彈藥刀械管制條例第11條第4項
    之未經許可寄藏槍枝罪，惟業經到庭實行公訴之公訴檢察官
    更正為修正前槍砲彈藥刀械管制條例第11條第4項之未經許
    可持有槍枝罪，合先敘明。
二、被告甲○○對於連續持有上開2把具有殺傷力之改造槍枝及
    子彈之事實業於本院行準備程序暨審理中坦承不諱，核與同
    案被告丙○○於本院94年度訴字第595號案審理中供述情節
    相符，並有改造槍枝2把及子彈4顆扣案可稽，而該2把槍枝
    經送內政部警政署刑事警察局鑑定結果，認槍枝管制編號為
    0000000000之槍枝係仿WALTHER廠半自動手槍製造之金屬玩
    具手槍，更換土造金屬槍管改造而成之改造手槍，機械性能
    良好，可擊發適用子彈，具殺傷力，此有該局94年1月24日
    刑鑑字第0940008468號槍彈鑑定書附卷可稽，而槍枝管制編
    號為0000000000之槍枝係仿FN廠1910型半自動手槍製造之金
    屬玩具手槍，換裝土造金屬槍管改造而成之改造手槍，機械
    性能良好，可擊發適用子彈，具殺傷力，亦有該局94年4月4
    日刑鑑字第0940045328號槍彈鑑定書在卷可佐，是被告自白
    與事實相符，本件事證明確，被告犯行堪以認定。
三、按連續犯實施中如法律有變更，其一部觸犯舊法，一部涉及
    新法時，應依最後行為時之新法處斷，並無行為後法律變更
    須比較新舊法適用之問題，最高法院93年度台非字第273號
    判決可資參照。查被告於94年1月5日持有槍枝管制編號為
    0000000000之槍枝並於同年月10日為警查獲，彼時雖槍砲彈
    藥刀械管制條例第11條第4項尚未修正，惟94年1月26日槍砲
    彈藥刀械管制條例第11條第4項已修正公布成為第8條第4項
    ，並於同年月28日生效施行，而被告於修正之槍砲彈藥刀械
    管制條例94年1月28日修正生效施行後，尚持續購進槍枝管
    制編號為0000000000之改造槍枝及改造子彈3顆、土造子彈1
    顆，遲至94年3月16日下午4時40分許始為警查獲，故其未經
    許可持有具殺傷力之改造槍枝行為係自槍砲彈藥刀械管制條
    例修正前連續持有至修正後，參照前揭說明，自應行適用修
    正後之槍砲彈藥刀械管制條例，而無須比較新舊法。故核被
    告所為，係犯修正後之槍砲彈藥刀械管制條例第8條第4項之
    未經許可持有具殺力之改造槍枝罪及同條例第12條第4項之
    未經許可持有子彈罪。被告第2次購入槍枝管制編號為00000
    00000之改造槍枝及改造子彈3顆、土造子彈1顆而同時持有1
    把改造槍枝及4顆子彈，係以一行為同時持有上開改造槍枝
    及子彈，為想像競合犯，應從較重之未經許可持有改造槍枝
    罪處斷。又被告先後2次持有改造槍枝行為，時間緊接，先
    後所購買之2把槍枝貨源又來自同一人，所犯罪名相同，顯
    係出於概括之犯意為之，為連續犯，爰依刑法第56條之規定
    以一罪論，並加重其刑。移送併辦部分（即94年度核退偵字
    第204號）部分與起訴之犯罪事實一部分乃屬同一案件，本
    院自得一併審理。被告前曾於89年間因公共危險案件，經台
    灣苗栗地方法院判處有期徒刑3月，於90年4月24日易科罰金
    執行完畢，此有台灣高等法院被告前案紀錄表附卷可稽，其
    於5年以內再犯本件有期徒刑以上之罪，為累犯，應依刑法
    第47條規定遞加重其刑。爰審酌被告連續購進而持有具有殺
    傷力之改造槍枝及子彈，對社會具有潛在危險性，威脅社會
    秩序及一般人民之生命、身體安全，嚴重影響社會治安，所
    幸並未以該等槍彈傷人，暨其犯罪手段、犯罪後坦承犯行態
    度尚稱良好等一切情狀，認公訴人求處有期刑徒刑4年尚嫌
    過重，認以量處如主文所示之刑為妥，罰金部分並諭知易服
    勞役之折算標準，以資懲儆。
四、扣案之仿WALTHER廠半自動手槍製造之改造槍枝1把（含彈匣
    1個，槍枝管制編號為0000000000）及仿FN廠1910型半自動
    手槍製造之改造槍枝1把（含彈匣1個，槍枝管制編號為0000
    000000），暨具殺傷力之子彈2顆（原扣得4顆子彈，其中2
    顆業因鑑驗目的試射而滅失），均係違禁物，應依刑法第38
    條第1項第1款宣告沒收。
據上論斷，應依刑事訴訟法第299條第1項前段、修正後槍砲彈藥
刀械管制條例第8條第4項、修正後槍砲彈藥刀械管制條例第12條
第4項，刑法第11 條前段、第55條、第56條、第47條、第42條第
2項、第38條第1項第1款，罰金罰鍰提高標準條例第2條，現行法
規所定貨幣單位折算新臺幣條例第2條，判決如主文。
本案經檢察官許恭仁到庭執行職務。
中    華    民    國    95    年    1     月    13    日
                  刑事第一庭  審判長法    官  賴淑敏
                                    法    官  黃美文
                                    法    官  李毓華
以上正本證明與原本無異。
如不服本判決，應於判決送達後10日內向本院提出上訴狀 (應附
繕本 )，上訴於臺灣高等法院。
中    華    民    國    95    年    1     月    13    日
                                    書 記 官  張倩影
附錄法條：
修正後槍砲彈藥刀械管制條例第8條
未經許可，製造、販賣或運輸鋼筆槍、瓦斯槍、麻醉槍、獵槍、
空氣槍或第4條第1項第1款所定其他可發射金屬或子彈具有殺傷
力之各式槍砲者，處無期徒刑或5年以上有期徒刑，併科新臺幣1
千萬元以下罰金。
未經許可，轉讓、出租或出借前項所列槍枝者，處5年以上有期
徒刑，併科新臺幣1千萬元以下罰金。
意圖供自己或他人犯罪之用，而犯前二項之罪者，處無期徒刑或
 7年以上有期徒刑，併科新臺幣1千萬元以下罰金。
未經許可，持有、寄藏或意圖販賣而陳列第1項所列槍枝者，處3
年以上10年以下有期徒刑，併科新臺幣700萬元以下罰金。
第 1 項至第 3 項之未遂犯罰之。
修正後槍砲彈藥刀械管制條例第12條
未經許可，製造、販賣或運輸子彈者，處1年以上7年以下有期徒
刑，併科新台幣500萬元以下罰金。未經許可，轉讓、出租或出
借子彈者，處6月以上5年以下有期徒刑，併科新台幣300萬元以
下罰金。
意圖供自己或他人犯罪之用，而犯前二項之罪者，處3年以上10
年以下有期徒刑，併科新台幣700萬元以下罰金。
未經許可，持有、寄藏或意圖販賣而陳列子彈者，處5年以下有
期徒刑，併科新台幣300萬元以下罰金。
第 1 項至第 3 項之未遂犯罰之。


司法院資訊處製作；財團法人民間司法改革基金會備份。
